臺灣桃園地方法院民事裁定
111年度亡字第32號
聲  請  人  王怡文  
失  蹤  人  王元煚    失蹤前最後住所：桃園市楊梅區大平街

上列聲請人因宣告失蹤人死亡事件，聲請公示催告，本院裁定如
下：
    主  文
准對失蹤人王元煚（男，民國00年00月00日生，身分證統一編號
：Z000000000號）為宣告死亡之公示催告。
該失蹤人應於本公示催告最後揭示於法院公告處、資訊網路及其
他適當處所之翌日起7個月內，向本院陳報現尚生存，如不陳報
，本院將宣告其為死亡。
無論何人，凡知該失蹤人之生死者，均應於上開期間內，將其所
知之事實，陳報本院。
    理  由
一、聲請意旨略以：聲請人為失蹤人王元煚之姐，失蹤人於76年
    12月1日與祖母王黃水妹外出時失蹤，經報警協尋迄未尋獲
    ，爰依法聲請准對失蹤人為宣示死亡之公示催告等語。
二、失蹤人失蹤滿7年後，法院得因利害關係人或檢察官之聲請
    ，為死亡之宣告，民法第8條第1項定有明文。又法院准許宣
    告死亡之聲請者，應公示催告，家事事件法第156條第1項亦
    有明文。
三、經查，聲請人主張之前揭事實，業據提出與其所述相符之戶
    籍謄本、桃園縣政府警察局受（處）理案件證明單為證，並
    經證人即失蹤人胞弟王晨宇（77年生）到庭證稱：伊不曾見
    過王元煚，是就讀國中時看到戶口名簿才知道有王元煚這個
    哥哥，家中長輩不曾提過王元煚的事，伊也沒有主動詢問等
    語明確（見本院卷23頁）。另失蹤人祖母王黃水妹於76年12
    月1日向桃園縣政府警察局申報失蹤人失蹤，迄今仍未尋獲
    一情，有桃園市政府警察局楊梅分局111年7月8日楊警分防
    字第1110025055號函檢附之失蹤人口系統資料報表可佐（見
    本院卷第18、19頁）。再本院依職權調取失蹤人之勞保及健
    保投保紀錄、臺灣高等法院在監在押全國紀綠表及失蹤人之
    入出境紀錄，亦查無失蹤人之勞保及健保資料，或在監在押
    、入出境紀錄，是聲請人主張相對人失蹤多年音訊全無乙情
    ，應堪信為真實。相對人失蹤迄今既已逾34年，聲請人聲請
    對相對人為死亡宣告前之公示催告，於法有據，應予准許。
五、次按公示催告，應記載下列各款事項：（一）失蹤人應於期
    間內陳報其生存，如不陳報，即應受死亡之宣告。（二）凡
    知失蹤人之生死者，應於期間內將其所知陳報法院，家事事
    件法第156條第2項定有明文。又宣告死亡之公示催告應公告
    之；公告應揭示於法院公告處、資訊網路及其他適當處所；
    法院認為必要時，並得命登載於公報或新聞紙，或用其他方
    法公告之；陳報期間，自揭示之日起，應有6個月以上，亦
    有同法第156條第3項準用第130條第3項至第5項規定可參。
    是本件既經准許對相對人為死亡宣告前之公示催告，本院自
    應依上揭規定，將本公示催告揭示於法院公告處、資訊網路
    及其他適當處所，並定陳報期間為7個月，爰裁定如主文所
    示。
六、依家事事件法第156條第3項、第130條第3項、第4項，裁定
    如主文。
中　　華　　民　　國　　111 　年　　9 　　月　　8 　　日
                  家事法庭    法　官      劉佩宜
以上正本係照原本作成。
如不服本裁定應於送達後10日內向本院提出抗告狀，並應繳納抗
告費新台幣1,000元。
中　　華　　民　　國　　111 　年　　9 　　月　　12　　日
                              書記官      曾啓聞